# 基于企业自身产品原因时关于合格收款权的判断？

提问人：王垚烽 时间：2023-10-08 18:05:44
被审计单位废污水处理系统工程业务中有一个项目合同约定如下：
“10.4......在合同规定期限内(试运行期 12 个月)，如乙方委托试运行未达标，可向甲方申请延期试运行(重新开始试运行时间以甲方书面通知为准)，但不得超过 3 个月时间，并承担误期损害赔偿费每天贰万元(自第一次试运行规定时间到达之日起开始计算)。如在延期的 3 个月时间内，乙方不能够连续稳定运行 3 个月达到各项委托试运行要求，视作该项目委托试运行不合格。所有已支付项目资金乙方通还甲方，履约保证金罚没，已安装设备设施乙方自行搬离，厂房及土建归甲方所有。如在延期的 3 个月时间内，乙方能够连续稳定运行 3 个月达到各项委托试运行要求，可申请甲方验收，如甲方验收通过，则书面通知乙方完成试运行。”项目情况：该项目为按客户要求进行设计施工，具有不可替代用途。
即该项目在竣工验收后还要在试运行 1 年，在试运行 1 年合格后才有收款权，那么企业在该项目建造的过程中是否拥有合格收款权？

回答人：chenyiwei
根据新收入准则第十一条：有权就累计至今已完成的履约部分收取款项，是指在由于客户或其他方原因终止合同的情况下，企业有权就累计至今已完成的履约部分收取能够补偿其已发生成本和合理利润的款项，并且该权利具有法律约束力。
主帖中引用的合同条款，是针对乙方自身履约瑕疵的处理，而没有提及在甲方原因取消合同情况下如何处理，因此无法判断。